src/fst/stems/adverbs.lexc
!! # Traveller Romani adverbs

!! For now, this file contains not only adverbs (they should stay), 
!! but also a rest category of things to be moved to their respective
!! stem files (one file for each part-of-speech).

LEXICON adv
!! **LEXICON @LEXNAME@** adds the tag **+Adv**
+Adv: # ;

LEXICON cs
!! **LEXICON @LEXNAME@** adds the tag  **+CS**
+CS: # ;

LEXICON cc
!! **LEXICON @LEXNAME@** adds the tag  **+CC**
+CC: # ;

LEXICON pr
!! **LEXICON @LEXNAME@** adds the tag  **+Pr**
+Pr: # ;

LEXICON vaux
!! **LEXICON @LEXNAME@** adds the tag  **++V+Ind**, this lexicon is probably not needed
+V+Inf: # ;

LEXICON ij
!! **LEXICON @LEXNAME@** adds the tag  **+Interj**
+Interj: # ;

LEXICON Adverbs
!! **LEXICON @LEXNAME@** lists the adverbs themselves (as well as the restcategory, for now)
ehe ij "ja" ; !!≈ * @CODE@
ali f1 "vindu" ; 
ali m1 "vindu" ; 
ali-jakk m1 "brille, lupe" ;
alonom adv "aleine" ;  !!≈ * @CODE@
andri pr "i" ; 
andri-dikkar m2 "TV, fjernsyn" ;
ann pr "i" ;
Anna prop-fem ;
apparat n ;
appelsin n ;
asja vaux "være" ; 
at cs ;
før pr ;
av pr "av" ; ! ta
avri adv "ut, ute, utanfor" ; 
ball m2 ;
ball-kast m2 ; 
bare adv ;
!beholder
!bensin, bensina
!Betel
!blad: karva blad
!bli
!blomster
!blåser
!bortri bort til
!bremser
!bronkitt
!bronsje
!Buick, Buicken
!bæsja ? besja
!både
!campingplasser
!da
!den
!der
dikka v1 "se" ;

!dress, dressen
dråvont a1 "tung, hard, vanskelig, sørgelig" ;
!dukt vondt
!dusj
!dyra
!dy–trinn to–tre, et par 
!ehe ja
!ei
!eksem, eksemen
!elektrisk
eller cc ;
!enn
fann pr "fra" ; 
februar mx ;
!feiekost
!fele
!for
!fordi
!fra
fulanot a1 "skitten, sølete; ussel, elendig" ;
færnissa v1 "ønske, ville, ha lyst til" ;
!født
!før
førtus pr "før" ;
!gaflar
gana+N+Pl:gana # "folk, folka" ; ! morfologi?
!gang
!garnnøste
!gass
!godterier
grammofon m1 ;
!granbar, granbaret
!grønne, grønt
!Harry
!hautus: i uttrykket ava i hautus komme i hu, huske 
!hei
helko a1 "hel, hele, all, alt, alle, hver" ; 
hjul n ;
trampar-hjul n ;
!ho
hoppa v1 ;
!hva
!hver
!hvis
!hvor
!høsten
!håndtak, håndtaket
i pr "i" ;
ifann adv "ifra" ;  !!≈ * @CODE@
ipali adv "igjen" ; !!≈ * @CODE@
ka v2 "ete, spise" ; 
!kakken
!kalmerot
!kalmusrot
kalsing m2 "sko" ;
!kan
Karl prop-mal ;
Karoline prop-fem ;
kartli f1 "førekort" ;
!karva blad
!kass ? kasj
kava pers "han, hun; de" ; 
kei adv "her" ;
!keral ? tjeral
kettanes adv "sammen" ; 
kilometer m1 ;
!kjerringråd
!kobberstykke, kobberstykket
!krokane
kunnfara v1 "kunne" ;
kusj a1 "dyr, kostbar" ;
!kvise, kvisa
!kysten
!lag, laga, laget
!le kettanes sette sammen 
!lek
!lekar
!likevel
!lim
!lindra
!liter
!loddetinn
!loviar pl penger 
!lynet
!låsar
låsjano a1 "glad, kvikk, lystig, stolt" ;
!malekostar
!mange
!manus ~ manusj pl folk
!Marie
!mark, marken
!marked
!med
!middelalderen
!minutt
!modell
!moro
!mot
!mul: i mul ~ ann mul i hjel 
!musikk
!mygg, myggen
!myrer
!myrområder
!møøøø
!måtte
!neie
nekkli adv "ned; bort, borte" ;
!nerven
!nesten
!nikkers
ninna adv "da, når, så, nå, med" ; 
!nerven
!noe, noen
!nord
!Norge
!norske
!nyrene
!ofte
!også
!om
!omtus om
oppri a1 "opp, oppi, oppå; åpen" ;
oppri-kadd a1 "avgnagd" ; 
!oppvaskmaskin
pali pr "etter, bak, baki; tilbake" ;
pali-pre adv "etterpå" ;
!parafin
penja f2 "(pl penjar) søster" ; 
!plast, plasten
!plater
!platespilleren
!plutselig
!pori tagl, hestetagl
pre pr "på, hos" ;
!primus, primusen
!prinsessen
!pultost
!pumpe, pumpa
!purroane: dåva purroane de voksne 
!ral: pre ral på kroken
rani f1 "dame, frue" ;
!rart
!rattet
!reiva
!rota
!rødt
!salmiakk
sambuna m3 "pipe" ;
!samtus sammen med 
sass a1 "all, alt, alle; hver" ; 
sastot adv "alltid" ;
savo adv "slik, sånn" ;
!seg
sikto cs "som, slik som, lik" ;
!sil
!sirkusgraner
!sirup
!sisten
sjak adv "sånn, slik" ; 
!skal
!skjøtane
!skruar
!skulle
!slede
!sluffe
!snei
!solus sjøl 
som cs "som" ;
!spekebeinet
!spist
ste v2 "stå" ;
!stikkball
!strek, streken
!strikk
!styggpakk
!sveiv, sveiva
!sving
!synes
!særgan ? sargan
!Sør-Norge
så cs ;
T-Ford prop-obj ;
tabbrar pl "fyrstikker" ;
!tagl
!takrennene, takrenner
!tangentene
!tater
!Tater-Marie
!taurus-renner takrenner
te pr "til" ;
teli adv "ned, nede, ned i, ned på, nedover" ;
tellan pr "under" ;
tellan-håfsi f "(pl tellan-håfsiar) underbukse" ;
tepali adv "tilbake" ;
tepallan adv "tilbake" ;
!til = te
!timer
tjavosjke-drabbrar m2 "lærer (“barnelærer”)" ; 
tjeri adv "hjem, hjemme" ; 
!tjettanes ? kettanes
tji adv "ikke" ; 
!tjil ? kil
!tjino ? kino
!tjylmano ? tjulmano
to pr "til" ;
topallan adv "tilbake" ;
!tordna
!tralla
!trekkspill, trekkspillet
tromma v1 "tore, tørre, våge" ;
!TV
untus adv "unna" ;
!urteplante
!urter
vago adv "før, føre, framme; a1 først; forrige" ; 
!vagot fram
!var
!varsja regn
!ved
!vers
!Vestlandet
!Vilhelm
!ville
!visper, vispar, vispane
våddro-isar:våddro-is m1pl "sengklær" ; 
!våltna: bute våltna hele tida 
!øre
!ørret
!øser
!Østen
!Østlandet
å cc "og" ;
